臺灣臺中地方法院民事裁定　　　100年度聲字第344號
聲　請　人　林作霖
相　對　人　聯生應收帳款財務有限公司
法定代理人　洪志強
上列當事人間聲請停止執行事件，本院裁定如下：
    主    文
聲請駁回。
聲請程序費用由聲請人負擔。
    理    由
一、本件聲請意旨略以：鈞院100年度司執松字第79052號執行債
    權人聯生應收帳款財務有限公司與執行債務人林作霖、林作
    諺清償債務強制執行事件（下稱系爭執行事件），因執行債
    務人已另案對執行債權人聯生應收帳款財務有限公司提起確
    認（保證）債權不存在訴訟，並經鈞院100年度訴字第2789
    號確認債權不存在事件受理在案。如不停止該案之強制執行
    ，恐日後有甚難回復原狀之損害，為此聲請准予裁定供擔保
    後停止上開執行案件之執行等語。
二、按「（第1項）強制執行程序開始後，除法律另有規定外，
    不停止執行。（第2項）有回復原狀之聲請，或提起再審或
    異議之訴，或對於和解為繼續審判之請求，或提起宣告調解
    無效之訴，撤銷調解之訴，或對於許可強制執行之裁定提起
    抗告時，法院因必要情形或依聲請定相當並確實擔保，得為
    停止強制執行之裁定。」強制執行法第18條定有明文。準此
    ，強制執行程序一經開啟，除法律另有規定外（如強制執行
    法第18條第2項列舉之各情形），原則上不停止執行，資以
    維護執行程序之安定，並使債權人之債權早日實現。且是否
    有必要情形，亦應由法院依調查結果認定之。
三、查本件聲請人與林作諺等對相對人固另案提起確認（保證）
    債權新台幣（下同）585萬元不存在事件，業據調閱本院100
    年度訴字第2789號民事案件卷宗查核屬實，惟另經調閱本院
    上開系爭執行事件執行卷宗，可知相對人據以聲請系爭執行
    事件之執行名義為本院100年度中簡字第1457號民事判決書
    及確定證明書，而依該判決書內容所載，相對人對聲請人及
    林作諺已取得上開保證債權之部分確定債權12萬元及利息，
    則該確定判決即具有既判力（實質確定力）及執行力，當事
    人即不得就該部分法律關係更行起訴（包含債務人提起確認
    該部分保證債權不存在之訴），且於其他訴訟用作攻擊或防
    禦方法，亦不得為與確定判決意旨相反之主張。此與屬非訟
    事件之拍賣抵押物裁定及本票准許強制執行裁定並無確定實
    體上法律關係之效力者，尚有不同。故大法官釋字182號（
    關於拍賣抵押物裁定）所示抵押人如以該裁定成立前實體上
    之事由主張該裁定不得為執行名義而提起訴時，得依強制執
    行法第18條第2項聲請停止執行（解釋理由書參照）；及最
    高法院85年度台抗字第137號裁定（關於本票准許強制執行
    裁定）所示債務人如基於本票偽造、變造以外之原因而提起
    確認本票債權不存在之訴訟者，應准其提供擔保停止執行之
    情形，於本件並無適用（或類推適用）之餘地。
四、綜上所述，聲請人以其已提出確認（保證）債權不存在之訴
    為由，聲請裁定系爭執行事件之強制執行程序予以停止執行
    ，經本院審查結果，認其聲請與前揭強制執行法第18條第2
    項規定不合，尚無停止強制執行之必要，聲請人之聲請，非
    有理由，應予駁回。
五、依強制執行法第30條之1，民事訴訟法第95條、第78條，裁
    定如主文。
中    華    民    國   100    年    12    月    7     日
                  民事第四庭    法  官  黃文進
正本係照原本作成。
如不服本裁定應於送達後10日內向本院提出抗告狀，並繳納抗告
費新臺幣1,000元。
中    華    民    國   100    年    12    月    7     日
                                書記官